【裁判字號】    98,訴,4615
【裁判日期】    990209
【裁判案由】    毒品危害防制條例
【裁判全文】
臺灣板橋地方法院刑事判決              98年度訴字第4615號
公  訴  人  臺灣板橋地方法院檢察署檢察官
被      告  甲○○
上列被告因違反毒品危害防制條例案件，經檢察官提起公訴（98
年度毒偵字第8052號），本院受理後被告為有罪之陳述，經合議
庭裁定由受命法官獨任進行簡式審判程序，判決如下：
    主  文
甲○○施用第一級毒品，累犯，處有期徒刑捌月，扣案之內有無
法析離之微量第一級毒品海洛因殘渣之塑膠袋壹個沒收銷燬；又
施用第二級毒品，累犯，處有期徒刑肆月。應執行有期徒刑拾月
，扣案之內有無法析離之微量第一級毒品海洛因殘渣之塑膠袋壹
個沒收銷燬。
    事  實
一、甲○○前於民國94年間因施用毒品案件，經送觀察勒戒後，
    因無繼續施用毒品之傾向，於94年9 月21日執行完畢釋放，
    並經本院於94年9 月26日以94年度少調字第911 號為不付審
    理之裁定。又於97年間因施用第二級毒品案件，經臺灣臺北
    地方法院於97年12月5 日以97年度簡字第4690號判處有期徒
    刑三月，於98年1 月21日確定，於98年4 月16日易科罰金執
    行完畢；又於98年間因持有第一級毒品、施用第二級毒品案
    件，經本院於98年4 月22日以98年度簡字第2983號分別判處
    有期徒刑二月、三月，應執行有期徒刑四月，於98年5 月11
    日確定，並於98年6 月23日易科罰金執行完畢（構成累犯）
    。猶不知悔改，復分別基於施用第一級毒品海洛因、第二級
    毒品甲基安非他命之犯意，於98年10月26日下午4 時許，在
    臺北縣新店市○○路○ 段某網咖廁所內，以摻入香菸內點火
    吸用方式，施用第一級毒品海洛因一次；復於上揭時、地，
    另將甲基安非他命置入玻璃球吸食器燒烤產生煙霧吸食之方
    式，施用第二級毒品甲基安非他命一次。嗣於98年10月26日
    晚上11時30分許，警方盤查與甲○○同行之友人王彥鐘之車
    輛時（王彥鐘涉犯毒品危害防制條例部分，另由檢察官偵查
    起訴），一併帶回臺北縣政府警察局保安大隊，經徵得甲○
    ○同意後對其實施搜索，當場在其褲袋內扣得海洛因殘渣袋
    一個，且經甲○○同意後為警採尿驗悉。
二、案經臺北縣政府警察局海山分局報請臺灣板橋地方法院檢察
    署檢察官偵查起訴，經本院合議庭裁定以簡式審判程序審理
    。
    理  由
一、訊據被告甲○○於本院審理時對其於上揭時、地，施用第一
    級毒品海洛因及施用第二級毒品甲基安非他命各一次之犯行
    ，業已坦承不諱，又被告經警詢問後所採集之尿液經送檢驗
    結果，分呈施用第一級毒品海洛因之鴉片類藥物陽性反應、
    第二級毒品甲基安非他命陽性反應，有臺灣檢驗科技股份有
    限公司於98年11月12日出具之濫用藥物檢驗報告一件附卷可
    稽，復有被告所有之內有無法析離之微量第一級毒品海洛因
    殘渣之塑膠袋一個扣案可證。再者，被告前於94年間因施用
    毒品案件，經送觀察勒戒後，因無繼續施用毒品之傾向，於
    94年9 月21日執行完畢釋放，並經本院於94年9 月26日以94
    年度少調字第911 號為不付審理之裁定，有臺灣高等法院被
    告前案紀錄表附卷可按，是被告乃經觀察、勒戒執行完畢釋
    放後，五年內再犯施用毒品之犯行，至為灼然。綜上，足認
    被告自白與事實相符，罪證明確，犯行洵堪認定。
二、查海洛因及甲基安非他命分別係毒品危害防制條例第2 條第
    2 項第1 款、第2 款所列之第一級、第二級毒品。核被告所
    為，係犯毒品危害防制條例第10條第1 項之施用第一級毒品
    罪及同條例第10條第2 項之施用第二級毒品罪。被告於施用
    毒品海洛因、甲基安非他命而持有各該毒品之低度行為，應
    分別為施用之高度行為所吸收，均不另論罪。其所犯上開施
    用第一級毒品、第二級毒品兩罪間，犯意各別，行為互殊，
    應予分論併罰。查被告前於97年間因施用第二級毒品案件，
    經臺灣臺北地方法院於97年12月5 日以97年度簡字第4690號
    判處有期徒刑三月，於98年1 月21日確定，於98年4 月16日
    易科罰金執行完畢；又於98年間因持有第一級毒品、施用第
    二級毒品案件，經本院於98年4 月22日以98年度簡字第2983
    號分別判處有期徒刑二月、三月，應執行有期徒刑四月，於
    98年5 月11日確定，並於98年6 月23日易科罰金執行完畢，
    有臺灣高等法院被告前案紀錄表在卷可按，其於有期徒刑執
    行完畢後五年以內故意再犯本案之罪，係屬累犯，應依刑法
    第47條第1 項之規定加重其刑。爰審酌被告年值青壯，不思
    尋求正當之身心發展警惕自持，竟又施用足以導致精神障礙
    、性格異常，甚至造成生命危險之毒品，戕害一己之身心健
    康，對社會治安可能之危害程度非微，惟其於犯罪後尚能坦
    承犯行等一切情狀，分別量處如主文所示之刑，並依刑法第
    51條第5 款規定定其應執行之刑，以示懲儆。
三、扣案之內有無法析離之微量第一級毒品海洛因殘渣之塑膠袋
    一個，應概認屬查獲之毒品，不問屬於犯人與否，爰依毒品
    危害防制條例第18條第1 項前段規定，併予宣告沒收銷燬。
據上論斷，應依刑事訴訟法第273 條之1 第1 項、第299 條第1
項前段，毒品危害防制條例第10條第1 項、第2 項、第18條第1
項前段，刑法第11條前段、第47條第1 項、第51條第5 款，判決
如主文。
本案經檢察官陳豐年到庭執行職務
中    華    民    國    99    年    2     月    9     日
                  刑事第十一庭    法  官  張江澤
以上正本證明與原本無異。
如不服本判決，應於判決送達後10日內敘明上訴理由，向本院提
出上訴狀 (應附繕本) ，上訴於臺灣高等法院。其未敘述上訴理
由者，應於上訴期間屆滿後20日內向本院補提理由書「切勿逕送
上級法院」。
                                  書記官  梁宜庭
中    華    民    國    99    年    2     月    11    日
附錄本案論罪科刑法條全文：
毒品危害防制條例第10條
施用第一級毒品者，處六月以上五年以下有期徒刑。
施用第二級毒品者，處三年以下有期徒刑。

司法院資訊處製作；財團法人民間司法改革基金會備份。
